# 上市公司限售股处理方式

提问人：求解 yyds 时间：2021-10-20 09:47:03
A公司与B公司签订换股协议，A公司将其持有的C公司的 3000 股股权置换成B公司的 5000 股限售股权。换股协议约定，业绩对赌分 5 年解锁置换的B公司的股权，C公司达到规定业绩后，A公司才可解锁对应的B公司的股权。 5 年后才可解除限售条件。目前，A公司持有C公司 2000 股限售股，且尚未解除限售。该A公司持有的 2000 股限售股如进行会计处理或披露？

回答人：chenyiwei
需考虑几点：
1 、A对B有无控制、共同控制或重大影响？
2 、是否与其他方（如C的关联方）达成了对赌协议或业绩补偿安排？
3 、“分 5 年解锁置换的B公司的股权，C公司达到规定业绩后，A公司才可解锁对应的B公司的股权”这个安排背后的商业逻辑是什么，如何证明其合理性？
4 、换股比例如何确定，是否按B、C两者股权的公允价值之比确定？是否可能涉及到股份支付安排？

提问人：求解 yyds 时间：2021-10-22 09:52:13
1 、A和B无任何股权关系； 2 、与其他方未达成对赌协议； 3 、C公司的主要经营活动的发展方向与B公司的战略发展吻合，且B公司预计C公司的业绩及市场将进一步扩大，故B公司欲将C公司的股权收购，才签订业绩对赌协议 ； 4 、换股比例双方根据C公司的预计业绩达成来确认换股比例，未涉及股份安排。

回答人：chenyiwei
暂时可作为金融资产（FVTPL）处理。